【裁判字號】    88,訴,156
【裁判日期】    890425
【裁判案由】    偽造文書等
【裁判全文】
台灣士林地方法院刑事判決                          八十八年度訴字第一五六號
    公  訴  人  臺灣士
    被      告  辛○○
                己○○
右列被告等因偽造文書等案件，經檢察官提起公訴（八十七年度偵字第七四三八號）
，本院判決如左：
    主  文
辛○○連續行使偽造私文書，足以生損害於他人，處有期徒刑壹年貳月。
己○○無罪。
    事  實
一、辛○○先後於八十四年一月十五日（以下簡稱甲會）、八十五年一月五日（以下
    簡稱乙會）、八十五年六月一日（以下簡稱丙會），在台北縣汐止市○○路○段
    一三九巷一弄三號三樓住處，自任互助會首，召募甲會、乙會、丙會三組互助會
    （詳如附表一所示），均採內標制，即每次標會均以會員投標金額最高者得標，
    由會首辛○○向各該互助會之活會會員，收取扣除標息後之會款再轉交予得標會
    員。辛○○明知「阿文」（甲會編號九○）、「美玲」（乙會編號八二）、蘇素
    （乙會編號九九）、宙○○（即「阿松」、丙會編號二五）、惠敏（丙會編號四
    ○）等人均無意參加其所召募之上開互助會，竟於甲會互助會單內虛列「阿文」
    （甲會會單列為編號九○）為會員參加一會；乙會互助會單內虛列「美玲」（乙
    會會單列為編號八二）、蘇素（乙會會單列為編號九九）為會員各參加一會，丙
    會互助會單內虛列宙○○（丙會會單列為編號二五，載為「阿松」）、惠敏（丙
    會會單列為編號四○）各參加一會。嗣因其所召募之上開互助會有部分死會會員
    倒會，且因支付購屋貸款需款孔急，以致無法週轉，遂基於概括犯意，意圖為自
    己不法之所有，明知如附表二、三、四所示之被冒標之活會會員均未參與競標，
    竟自八十四年七月十五日起至八十七年六月十五日止，連續於如附表二、三、四
    之「冒標時間」欄所示時間，在上址利用僅有少數會員到場競標或無人參與競標
    ，會首可受託代替會員投標之機會，先後冒用如附表二、三、四之「被冒標活會
    會員」欄所示活會會員等人之名義，分別在未載明「標單」之投標單上，偽造如
    附表二、三、四所示之活會會員之署押及競標金額，以偽造上開活會會員名義投
    標單之準私文書，持以參與投標而行使之並順利得標，並施用詐術向參加各該互
    助會之其他活會會員詐稱上開被冒標會員得標之事實，致不知情之其他活會會員
    陷於錯誤，誤認係如附表二、三、四所列被冒標者得標，而分別交付扣除標息後
    之會款予辛○○，前後共計詐得新台幣（下同）一千零七十萬二千元，足以生損
    害於如附表二、三、四所示之被冒標者及其他活會會員，迨至八十七年七月間因
    辛○○無力支付會款而相繼宣告停會後，前開互助會之活會會員始知受騙而查悉
    上情。
二、案經被害人乙○○、戌○、Ｊ○○、未○○、辰○○、Ｆ○○、Ｙ○○、Ｓ○○
    、午○○、Ｚ○○、Ｅ○○、Ｒ○○、Ｎ○○、丑○○○、Ｏ○○、Ｘ○○、丁○○、Ｄ○○○、天○○、Ｉ○○、Ｕ○、Ｇ○○、巳○○、酉○○、Ｑ○○、
    寅○○、黃○○○、癸○○、戊○○、Ｔ○○○訴請臺灣士林地方法院檢察署檢
    察官偵查起訴。
    理  由
壹、被告辛○○有罪部分：
  一、右揭犯罪事實，業據被告辛○○於本院審理時坦承不諱，且經被害人乙○○、
      戌○、Ｊ○○、未○○、辰○○、Ｆ○○、Ｙ○○、Ｓ○○、午○○、Ｚ○○
      、Ｅ○○、Ｒ○○、Ｎ○○、丑○○○、Ｏ○○、Ｘ○○、丁○○、Ｄ○○○
      、天○○、Ｉ○○、Ｕ○、Ｇ○○、巳○○、酉○○、Ｑ○○、寅○○、黃○○○、癸○○等人指訴在卷，並經證人李秋美、何翊寧、Ｖ○○、Ｌ○○○、
      庚○○、丙○○、子○○、申○○、Ｃ○、Ａ○○、Ｐ○○○、宇○○、玄○○、凌忠、壬○○、甲○○○、Ｋ○○○、ａ○○、宙○○、Ｂ○、李旭昇、
      李玉梅、卯○○、Ｙ○○、Ｍ○○、蘇Ｈ○、地○○、Ｗ○○、陳金枝等人分
      別到庭證述無誤，亦據同案被告己○○供述在卷，復有前開三組互助會之會單
      各乙紙、記事本乙冊在卷可稽，被告辛○○之自白核與事實相符，堪予採信，
      本件事證明確，被告辛○○之犯行洵堪認定，應依法論科。
  二、按被告辛○○在標單內共同偽簽如附表二、三、四所示之被冒標活會會員之署
      押並記載競標金額，雖標單內未載明「標單」二字，惟依習慣足以表示投標之
      意思，該標單即與刑法第二百二十條第一項之準私文書相當，被告偽造上開標
      單並持以行使，使各該互助會之活會會員陷於錯誤而交付會款，足以生損害於
      被冒標者及其他活會會員，核被告辛○○所為，係犯刑法第二百十六條、第二
      百十條、第二百二十條第一項之行使偽造私文書罪及第三百三十九條第一項之
      詐欺取財罪。被告辛○○偽造署押為偽造私文書之部分行為，不另論處；偽造
      私文書並進而行使，其偽造之低度行為應為行使之高度行為所吸收，不另論罪
      。被告辛○○同一冒標會款之行為，同時向多數活會會員詐取會款，為想像競
      合犯，依刑法第五十五條規定，應從一重處斷。被告辛○○先後多次行使偽造
      私文書及詐欺取財之行為，均時間緊接，方法相同，觸犯構成要件相同之罪名
      ，均係基於概括犯意而為之，皆屬連續犯，應各依刑法第五十六條之規定以一
      罪論，並依法加重其刑。又被告辛○○多次行使偽造標單之目的係為冒標會款
      ，其所犯連續行使偽造私文書與連續詐欺取財二罪間，有方法結果之牽連關係
      ，應從一重之連續行使偽造私文書罪處斷。爰審酌被告辛○○之品行、生活狀
      況、智識程度、與被害人之關係，及其犯罪之動機、目的、手法、所詐得之金
      額甚多，犯罪後坦承犯行，尚知悔改，惟尚未與各該互助會活會會員達成和解
      等一切情狀，量處如主文所示之刑。末查，被告歷次偽造之標單，業於投標後
      丟棄而滅失等情，業據被告辛○○陳明在卷，爰不為沒收之諭知，併此敘明。
  三、公訴意旨雖以：被告辛○○意圖為自己不法之所有，基於概括犯意，自始在甲
      會虛列會員（即編號一、二、三、七、八、三○、四二、四四、八六、八九）
      、乙會虛列會員（即編號六、二三、六四、八一、一○○、一○三、一○四）
      ，欺瞞其他參加之會員，使其他會員受騙而參與其互助會，按期繳付會款，因
      認被告辛○○此部分涉有詐欺、偽造文書等罪嫌。訊據被告辛○○堅詞否認涉
      有此部分之犯行，辯稱：甲會編號一、二、三、七、八、三○、八九等會之會
      員確有參加互助會，甲會編號四二、四四、八六則是伊中途頂下之互助會；乙
      會編號六（亥○）是中途頂下該會，編號一○○（小玲）是伊同學中途出讓該
      會，編號二三（溪成）是其母親所跟，伊係有參加溪成母親所召之互助會，因
      溪成母親所召互助會中途停標，故二會相抵，還多給溪成母親五萬元；另編號
      六四（凌忠）、八一（阿明）確有參加互助會，編號一○三、一○四則是宙○○所跟，嗣因伊經濟困難而借標等語。經查：(一)證人申○○（甲會編號三○）
      已到庭證稱：伊有參加甲會，並已得標，「小張」是伊先生之綽號等語。證人
      子○○（即甲會編號三、四）則證稱：伊確有參加該互助會，兩會都是死會；
      壬○○是伊三哥，參加甲會編號一、二，至於壬○○有無得標，伊不清楚等語
      （均見本院八十八年八月十六日筆錄）。證人壬○○（甲會編號一、二）亦證
      稱：伊有參加辛○○所招之互助會，即甲會編號一、二，伊已得標為死會等語
      。證人宙○○證稱：伊有參加甲會編號八六、四四，合珍香是伊店名，二會均
      是死會，當時辛○○欲買房子，伊借她標，以後會錢由辛○○繳等語。證人李
      玉梅則稱：伊有參加甲會編號七，至甲會編號八、九是伊大嫂黃月秋所跟，均
      是死會等語（均見本院八十八年九月六日筆錄）。證人朱鴻耀亦證稱：當時私
      底下大家都叫伊「阿瑤」，故以「阿瑤」名義跟會（甲會編號四二）等語（見
      本院八十八年十月十四日筆錄）。證人Ｍ○○亦稱：伊是有參加甲會編號八九
      ，大約是在八十七年初得標等語（見本院八十九年四月十日筆錄）。(二)證人凌
      忠（乙會編號六四）亦證稱：伊有參加乙會編號六四，是活會等語；證人Ｓ○○亦證稱：阿明（即乙會編號八一）確有參加該會，且已標走等語（見本院八
      十八年八月十六日筆錄）。證人宙○○證稱：伊參加乙會編號一○三、一○四
      ，合珍香是伊店名，二會均是死會，當時辛○○欲買房子，伊借她標，以後會
      錢由辛○○繳等語。證人Ｂ○則證稱：乙會編號二三是伊參加的，跟會跟到中
      途，伊無法支付會款，即與會首互抵，因當時辛○○亦有參加伊所招之互助會
      ，故兩會會錢相抵，被告辛○○再退伊五萬元（均見本院八十八年九月六日筆
      錄）。而證人Ａ○○亦到庭證稱：伊有參加寶貴（即溪成母親）之互助會，那
      個會也中途倒會等語（見本院八十八年八月十六日筆錄）。是證人申○○、子
      ○○、壬○○、宙○○、李玉梅、朱鴻耀、Ｍ○○、凌忠、Ｓ○○、Ｂ○、Ａ
      ○○等人所證述之內容核與被告辛○○所辯上情大致相符，是甲會會單編號一
      、二、三、七、八、三○、四二、四四、八六、八九及乙會會單編號二三、六
      四、八一、一○三、一○四所示之會員，應確有參加各該互助會，而非被告辛○○所虛列之會員乙節，已堪認定。至乙會編號六（亥○）雖經本院多次傳喚
      其到庭作證而未到庭，而乙會編號一○○（小玲）則因被告辛○○無法提供「
      小玲」之年籍資料，而無法傳喚到庭作證以明真相，然既無其他積極證據可資
      佐證，已難以推測或擬制方法，遽認乙會編號六（亥○）、一○○（小玲）為
      被告辛○○所虛列之會員。況被告辛○○既已供承乙會編號八二（美玲）、九
      九（蘇素）係其所虛列之會員，果若被告辛○○確有虛列「亥○」、「小玲」
      為乙會會員，應無就此部分特加否認之理，是被告辛○○所辯乙會編號六（亥
      ○）、一○○（小玲）原本確有參加乙會，嗣由其中途頂下該互助會乙節，尚
      堪採信。綜核上情，苟無積極證據可佐，尚難認定被告辛○○涉有此部分之犯
      行，此外，復查無其他積極證據證明被告辛○○涉有此部分之犯行，本應為無
      罪之諭知，惟公訴意旨認此部分與前揭起訴有罪部分具有連續犯之裁判上一罪
      關係，爰不另為無罪之諭知，附此敘明。
貳、被告己○○無罪部分：
  一、公訴意旨略以：被告己○○與其配偶辛○○，由被告辛○○擔任互助會之會首
      ，於民國八十四年一月十五日、八十五年一月五日及六月一日，前後召集三個
      互助會，每會均為新臺幣（以下同）一萬元，竟意圖為自己不法之所有，基於
      概括犯意，自始在各互助會中利用不同名義虛增會員十一會（編號一、二、三
      、七、八、三Ｏ、四二、四四、八六、八九、九Ｏ）（至於編號四六至四九中
      之二會係中途頂下，應不包括在內）、九會（編號六、二三、六四、八一、八
      二、九九、一ＯＯ、一Ｏ三、一Ｏ四）及二會（惠敏、阿松），欺瞞其他參加
      之會員，使其會數分別達到九十一會、一Ｏ九會及四十一會 (包括會首)，共
      兩百四十一會中，會首即占有二十五會，使其他會員受騙而參與其互助會，按
      期繳付會款。又於前揭起會時點至八十七年七月間，在各會中分別有十四次、
      九次及十次偽以不同會員之名義偽造標單標會，並任意告知會員係其他人所標
      得，使會員信以為真而交付會款，至八十七年七月間，因其互助會已無法運作
      而被會員發現，隨後宣告倒閉，因認被告己○○共同涉有詐欺、偽造文書等罪
      嫌。
  二、按犯罪事實應依證據認定之，無證據不得推定其犯罪事實，又不能證明被告犯
      罪，應諭知無罪之判決，刑事訴訟法第一百五十四條、第三百零一條第一項分
      別定有明文。次按認定不利於被告之事實，須依積極證據，苟積極證據不足為
      不利於被告事實之認定時，即應為有利於被告之認定，更不必有何有利之證據
      ；又事實之認定，應憑證據，如未能發現相當之證據，或證據不足以證明，自
      不能以推測或擬制之方法，以為裁判之基礎，且認定犯罪事實所憑之證據，無
      論直接或間接證據，其為訴訟上之證明，須達於通常一般之人均不致有懷疑，
      而得確信其為真實之程度者，始得據為有罪之認定，倘其證明尚未達到此一程
      度，而有合理之懷疑時，尚難作為有罪之認定基礎；另告訴人之告訴，係以使
      被告受刑事訴追為目的，是其陳述是否與事實相符，仍應調查其他證據以資審
      認；且被害人之陳述如無瑕疪，且就其他方面調查又與事實相符，固足採為科
      刑之基礎，倘其陳述尚有瑕疪，則在未究明前，遽採為論罪科刑之根據，即難
      認為適法。最高法院三十年上字第八一六號判例、五十二年臺上字第一三○○
      號判例、六十一年臺上字第三○九九號、四十年臺上字第八六號、七十六年臺
      上字第四九八六號判例均可資參照。
  三、公訴人認被告己○○涉有前揭偽造私文書、詐欺等罪嫌，無非係以告訴人片面
      指訴為其論據。訊據被告己○○固供承其知道被告辛○○召募互助會，且偶爾
      會去幫忙收取會款之事實，惟堅詞否認有與其妻辛○○共同涉有前揭偽造文書
      、詐欺之犯行，辯稱：伊不知被告辛○○冒標會款之事，至八十七年七月份始
      知倒會及被告辛○○冒標會款等語。
  四、經查：附表二、三、四所示之三組互助會，均係由被告辛○○所召集，並擔任
      會首等情，業據被告辛○○供明在卷，並有卷附之互助會單三紙可資佐證，且
      被告辛○○已迭次供明：己○○並未參與互助會之事宜，互助會均是由伊處理
      等語在卷。又證人Ｃ○（甲會編號十－十四）亦證稱：伊有至辛○○住處標會
      ，標會時沒看到己○○在場等語。證人Ａ○○（甲會編號四一、乙會編號十四
      ）則稱：伊曾至被告辛○○住處標會，標會時並未注意到己○○是否在場。證
      人Ｐ○○○亦稱：伊先生及妹妹有參加被告所召之互助會，即甲會編號七五、
      七六、七七，平常標會時伊均是與辛○○一起去標會，被告己○○要做生意不
      在場，幾乎每次都是辛○○在場等語。證人宇○○（甲會編號二三－二五、乙
      會編號三六）亦稱：伊曾去辛○○住處標會乙次，去標會時僅看到辛○○一人
      而已。證人玄○○（甲會編號八七）亦稱：伊在被告夫婦經營之麵攤幫忙，每
      次標會時，均是辛○○回去主持開標，己○○留在麵攤等語（均見本院八十八
      年八月十六日筆錄）。而證人壬○○、李春森、Ｋ○○○、ａ○○、李玉梅均
      證稱：伊等至被告住處開標時，均是由辛○○主持開標，己○○沒有在場等語
      （均見本院八十八年九月六日筆錄）。證人蘇Ｈ○（甲會編號七一、乙會編號
      四一）亦證稱：伊均是活會，標會時己○○不在場等語；證人Ｗ○○（甲會編
      號三八、三九、四○，乙會編號二七、二八、二九，丙會編號二一）亦稱：因
      伊住在被告家對面，有時開標時伊會過去，開標由被告辛○○自己處理，會錢
      亦均由被告辛○○收取，當時是被告辛○○招伊入會；伊除丙會編號二一是死
      會外，其餘均是活會等語（均見本院八十九年四月十日筆錄）。核與被告己○○及辛○○所辯上情大致相符，堪予採信。綜核上情，足認被告己○○所辯上
      開互助會係由被告辛○○所出面召募，並由其主持投標，且大多由被告辛○○
      出面收取會款，被告己○○並未主持開標或參與冒標乙節屬實。至告訴人Ｏ○○、Ｎ○○、何翊寧、Ｓ○○、丑○○○雖均指稱：被告己○○曾向伊等收取
      會款等情在卷；告訴人Ｓ○○復稱：被告己○○曾主持標會等語，告訴人Ｏ○○則稱：被告己○○標會時偶爾會在場等語。而證人Ｌ○○○（乙會編號七六
      、七七）亦證稱：被告辛○○、己○○均向伊收過會錢，且其所參加之互助會
      是由被告己○○所招等語。然告訴人之指訴原係使被告己○○受刑事追訴為其
      目的，是其所指訴內容是否可採，仍應調查其他證據以資審認，已難遽行採信
      。況縱使告訴人所指訴之上開內容屬實，查被告己○○、辛○○既係夫妻關係
      ，並同居一處，被告己○○縱曾與被告辛○○共同或代替被告辛○○向會員收
      取會款，亦屬情理之常，且上開互助會之開標地點既均在被告己○○、辛○○
      位於台北縣汐止市○○路○段一三九巷一弄三號三樓之住處，是被告己○○縱
      於開標時偶爾在場幫忙或觀其妻辛○○主持開標，實無任何異常之處。再者，
      被告己○○縱曾介紹告訴人Ｌ○○○參與其妻辛○○所召募之互助會（乙會）
      等情屬實，然被告己○○知其妻辛○○在召募互助會，偶然介紹一、二之親友
      入會，顯係人情之常，苟無其他積極證據足資證明被告己○○已知悉其妻辛○○有虛列會員或冒標會款之情事，尚難僅憑告訴人之片面指訴及被告己○○曾
      在開標時在場，或向部分會員收取會款，或曾介紹少數親友入會之情形，即以
      推測或擬制之方法，逕認被告己○○有與其妻辛○○共同冒用會員名義詐標會
      款之行為，此外，復查無其他積極證據足資證明被告己○○有何詐欺或偽造文
      書之犯行，不能證明被告己○○犯罪，自應為無罪判決之諭知。
據上論斷，應依刑事訴訟法第二百九十九條第一項前段、第三百零一條第一項，刑法
第五十六條、第二百十六條、第二百十條、第二百二十條第一項、第三百三十九條第
一項，第五十五條，罰金罰鍰提高標準條例第一條前段，判決如主文。
本案經檢察官黃惠玲到庭執行職務
中      華      民      國    八十九    年      四      月    二十五    日
                                  台灣士林地方法院刑事第一庭
                                      法  官  陳  章  榮
右正本證明與原本無異。
如不服本判決，應於判決送達後十日內，向本院提出上訴狀。
                                      書記官  劉  提  幸
中      華      民      國    八十九    年      四      月    二十八    日
附錄本案論罪科刑法條全文：
刑法第二百十六條：
  行使第二百十條至第二百十五條之文書者，依偽造、變造文書或登載不實事項或使
  登載不實事項之規定處斷。
刑法第二百十條：
  偽造、變造私文書，足以生損害於公眾或他人者，處五年以下有期徒刑。
刑法第二百二十條：
  在紙上或物品上之文字、符號，依習慣或特約，足以為表示其用意之證明者，關於
  本章之罪，以文書論。
刑法第三百三十九條第一項：
  意圖為自己或第三人不法之所有，以詐術使人將本人或第三人之物交付者，處五年
  以下有期徒刑、拘役或科或併科一千元以下罰金。
附表一：被告辛○○所召募互助會之一覽表
┌───┬─────┬─────────┬───────┬─────┬──
│編 號 │會  首    │ 起 會 時 間      │ 總 會 數     │每會金額  │ 標
├───┼─────┼─────────┼───────┼─────┼──
│甲 會 │辛○○    │八十四年一月十五日│九十一會      │一萬元    │每月
│      │          │                  │（含會首）    │          │五年
│      │          │                  │              │          │五、
│      │          │                  │              │          │底標
├───┼─────┼─────────┼───────┼─────┼──
│乙 會 │辛○○    │八十五年一月五日  │一百零九會    │一萬元    │每月
│      │          │                  │（含會首）    │          │年元
│      │          │                  │              │          │二十
│      │          │                  │              │          │底標
├───┼─────┼─────────┼───────┼─────┼──
│丙 會 │辛○○    │八十五年六月一日  │四十一會      │一萬元    │每月
│      │          ││（含會首）    │          │年六
│      │          │                  │              │          │十五
│      │          │                  │              │          │底標
└───┴─────┴─────────┴───────┴─────┴──
附表二：甲會被告辛○○冒標會款之時間及金額
┌──┬─────┬───┬───┬────┬─────────┬────
│編號│ 冒標時間 │被冒標│標  息│所剩餘之│ 詐  得  金  額   │
│    │ （民國） │之活會│      │活會人數│(標金－標息)×活會│   備
│    │          │會員及│      │        │人數（須扣除會首、│
│    │          │會單編│      │        │虛列會員及死會會員│
│    │          │號    │      │        │人數）            │
├──┼─────┼───┼───┼────┼─────────┼────
│    │ 84.07.15 │阿文  │4400  │八十四  │(00000-0000)×84  │由卷附之
│ 一 │          │90（虛│      │        │=470400           │檢八十七
│    │          │列）  │      │        │                  │三八號偵
│    │          │      │      │        │                  │頁）及被
├──┼─────┼───┼───┼────┼─────────┤時自白內
│ 二 │ 85.11.30 │吳國輝│4800  │六十三  │(00000-0000)×63  │
│    │          │19    │      │        │=327600           │
├──┼─────┼───┼───┼────┼─────────┤
│ 三 │ 85.12.30 │吳豐榮│5000  │六十一  │(00000-0000)×61  │
│    │          │20    │      │        │=305000           │
├──┼─────┼───┼───┼────┼─────────┤
│ 四 │ 86.02.28 │玄○○│4700  │五十七  │(00000-0000)×57  │
│    │          │87    │      │        │=302100           │
├──┼─────┼───┼───┼────┼─────────┤
│ 五 │ 86.04.15 │Ｍ○○│5000  │五十四  │(00000-0000)×54  │
│    │          │89    │      │        │=270000           │
├──┼─────┼───┼───┼────┼─────────┤
│ 六 │ 86.05.30 │辰○○│4500  │五十一  │(00000-0000)×51  │
│    │          │51    │      │        │=280500           │
├──┼─────┼───┼───┼────┼─────────┤
│ 七 │ 86.07.30 │Ｊ○○│5000  │四十八  │(00000-0000)×48  │
│    │          │57    │      │        │=240000           │
├──┼─────┼───┼───┼────┼─────────┤
│ 八 │ 86.09.30 │楊呀  │5200  │四十三  │(00000-0000)×43  │
│    │          │73    │      │        │=206400           │
├──┼─────┼───┼───┼────┼─────────┤
│ 九 │ 86.12.15 │蘇錦山│5700  │三十八  │(00000-0000)×38  │
│    │          │81    │      │        │=163400           │
├──┼─────┼───┼───┼────┼─────────┤
│ 十 │ 87.06.15 │阿碧  │4000  │二十五  │(00000-0000)×25  │
│    │          │38    │      │        │=150000           │
├──┴─────┴───┴───┴────┴─────────┴────
│合計甲會詐得金額為新台幣二百七十一萬五千四百元
└────────────────────────────────────
附表三：乙會被告辛○○冒標會款之時間及金額
┌──┬─────┬───┬───┬────┬─────────┬────
│編號│ 冒標時間 │被冒標│標  息│所剩餘之│ 詐  得  金  額   │
│    │ （民國） │之活會│      │活會人數│(標金－標息)×活會│   備
│    │          │會員及│      │        │人數（須扣除會首、│
│    │          │會單編│      │        │虛列會員及死會會員│
│    │          │號    │      │        │人數）            │
├──┼─────┼───┼───┼────┼─────────┼────
│ 一 │ 85.03.05 │美玲  │4500  │一百零六│(00000-0000)×106 │由卷附之
│    │          │82（虛│      │        │=583000           │檢八十七
│    │          │列）  │      │        │                  │四三八號
├──┼─────┼───┼───┼────┼─────────┤五頁）及
│ 二 │ 85.06.05 │蘇素  │4500  │九十九  │(00000-0000)×99  │理時自白
│    │          │99（虛│      │        │=544500           │。
│    │          │列）  │      │        │                  │
├──┼─────┼───┼───┼────┼─────────┤
│ 三 │ 86.01.20 │潘鴻隆│4500  │九十五  │(00000-0000)×95  │
│    │          │76    │      │        │=522500           │
├──┼─────┼───┼───┼────┼─────────┤
│ 四 │ 86.03.20 │阿賢  │4500  │九十一  │(00000-0000)×91  │
│    │          │27    │      │        │=500500           │
├──┼─────┼───┼───┼────┼─────────┤
│ 五 │ 86.04.05 │武道  │4500  │九十    │(00000-0000)×90  │
│    │          │48    │      │        │=495000           │
├──┼─────┼───┼───┼────┼─────────┤
│ 六 │ 86.07.05 │Ｘ○○│4500  │八十四  │(00000-0000)×84  │
│    │          │42    │      │        │=462000           │
├──┼─────┼───┼───┼────┼─────────┤
│ 七 │ 86.08.05 │天○○│4500  │八十二  │(00000-0000)×82  │
│    │          │21    │      │        │=451000           │
├──┼─────┼───┼───┼────┼─────────┤
│ 八 │ 86.11.05 │陳金枝│4500  │七十五  │(00000-0000)×75  │
│    │          │58    │      │        │=412500           │
├──┼─────┼───┼───┼────┼─────────┤
│ 九 │ 87.01.20 │武道  │4500  │七十    │(00000-0000)×70  │
│    │          │49    │      │        │=385000           │
├──┼─────┼───┼───┼────┼─────────┤
│ 十 │ 87.02.05 │Ｊ○○│4500  │六十九  │(00000-0000)×69  │
│    │          │106   │      │        │=379500           │
├──┼─────┼───┼───┼────┼─────────┤
│十一│ 87.03.05 │周郁董│4500  │六十七  │(00000-0000)×67  │
│    │          │93    │      │        │=368500           │
├──┼─────┼───┼───┼────┼─────────┤
│十二│ 87.04.20 │葉國龍│4500  │六十四  │(00000-0000)×64  │
│    │          │89    │      │        │=352000           │
├──┴─────┴───┴───┴────┴─────────┴────
│合計乙會詐得金額為新台幣五百四十五萬六千元
└────────────────────────────────────
附表四：丙會被告辛○○冒標會款之時間及金額
┌──┬─────┬───┬───┬────┬─────────┬────
│編號│ 冒標時間 │被冒標│標  息│所剩餘之│ 詐  得  金  額   │
│    │ （民國） │之活會│      │活會人數│(標金－標息)×活會│   備
│    │          │會員及│      │        │人數（須扣除會首、│
│    │          │會單編│      │        │虛列會員及死會會員│
│    │          │號    │      │        │人數）            │
├──┼─────┼───┼───┼────┼─────────┼────
│ 一 │ 85.06.01 │阿松  │2500  │三十八  │(00000-0000)×38  │由卷附之
│    │          │25（虛│      │        │=285000           │檢八十七
│    │          │列）  │      │        │                  │四三八號
├──┼─────┼───┼───┼────┼─────────┤六頁）及
│ 二 │ 85.07.01 │惠敏  │2800  │三十八  │(00000-0000)×38  │理時自白
│    │          │40（虛│      │        │=273600           │。
│    │          │列）  │      │        │                  │
├──┼─────┼───┼───┼────┼─────────┤
│ 三 │ 85.11.01 │小麗  │2500  │三十四  │(00000-0000)×34  │
│    │          │12    │      │        │=255000           │
├──┼─────┼───┼───┼────┼─────────┤
│ 四 │ 85.12.01 │不詳  │2600  │三十三  │(00000-0000)×33  │
│    │          │      │      │        │=244200           │
├──┼─────┼───┼───┼────┼─────────┤
│ 五 │ 86.02.01 │卯○○│2500  │三十一  │(00000-0000)×31  │
│    │          │23    │      │        │=232500           │
├──┼─────┼───┼───┼────┼─────────┤
│ 六 │ 86.05.01 │陳流水│2600  │二十八  │(00000-0000)×28  │
│    │          │34    │      │        │=207200    │
├──┼─────┼───┼───┼────┼─────────┤
│ 七 │ 86.07.01 │志仁藥│1500  │二十六  │(00000-0000)×26  │
│    │          │行    │      │        │=221000           │
│    │          │39    │      │        │                  │
├──┼─────┼───┼───┼────┼─────────┤
│ 八 │ 86.10.01 │碧玉  │2100  │二十三  │(00000-0000)×23  │
│    │          │24    │      │        │=181700           │
├──┼─────┼───┼───┼────┼─────────┤
│ 九 │ 86.11.01 │李再生│2100  │二十二  │(00000-0000)×22  │
│    │          │33    │      │        │=173800           │
├──┼─────┼───┼───┼────┼─────────┤
│ 十 │ 87.02.01 │郁堅  │1700  │二十    │(00000-0000)×20  │
│    │          │      │      │        │=166000           │
├──┼─────┼───┼───┼────┼─────────┤
│十一│ 87.03.01 │不詳  │2000  │十九    │(00000-0000)×19  │
│    │          │      │      │        │=152000           │
├──┼─────┼───┼───┼────┼─────────┤
│十二│ 87.04.01 │不詳  │2300  │十八    │(00000-0000)×18  │
│    │          │      │      │        │=138600           │
├──┴─────┴───┴───┴────┴─────────┴────
│合計丙會詐得金額為新台幣二百五十三萬零六百元。
└────────────────────────────────────


司法院資訊處製作；財團法人民間司法改革基金會備份。
